臺灣臺中地方法院刑事判決　　　　　　　　　　　　九十三年度易字第一一二二號
　　公　訴　人　臺灣臺中地方法院檢察署檢察官
　　被　　　告　丁○○
右列被告因竊盜等案件，經檢察官聲請以簡易判決處刑（九十三年度偵字第二七０一
號、第三五五０號、第六九一０號），本院臺中簡易庭認不宜以簡易判決處刑，移請
本院刑事庭改依通常程序審理，被告於準備程序就被訴事實為有罪之陳述，本院合議
庭裁定由受命法官獨任進行簡式審判程序，並予判決如左：
    主  文
丁○○連續竊盜，處有期徒刑伍月，如易科罰金，以佰元折算壹日，扣案之機車鑰
匙壹支沒收。又意圖為自己不法之所有，而侵占離本人所持有之物，處罰金壹仟伍佰
元，如易服勞役，以佰元折算壹日。
    事  實
一、丁○○前於民國九十二年間，曾因違反毒品危害防制條例案件，經送觀察勒戒，
    竟仍不知警省，猶基於意圖為自己不法所有之概括犯意，於下列時地連續為竊盜
    行為：
（一）於九十三年一月二十五日十五時許，因見簡銘郎所有交由戊○○使用之車牌號
      碼ＶＵＢ－四八０號輕型機車一部，放置在臺中市○區○○○路「中山醫院」
      旁停車場無人看顧，且鑰匙適插於電門孔上，乃認有機可乘，遂基於為自己不
      法所有之意圖，逕將該車發動後駛離現場而據為己有。嗣於九十三年一月二十
      六日九時許，丁○○騎乘前開輕型機車搭載不知情之陳明麗（疑陳宛妮於警詢
      中冒名陳明麗應訊，已由臺灣臺中地方法院檢察署檢察官另案偵辦）行經臺中
      縣大里市○○路河堤旁，為警攔檢查獲，始由警循線查知上情。
（二）於九十三年二月二日十時許，因見丙○○所有之車牌號碼ＯＢＢ－０三二號重
      型機車一部，放置在臺中市○區○○路一０號前無人看管，且丙○○疏未將機
      車鑰匙取下，乃認有機可乘，遂承繼前開為自己不法所有之意圖，逕將該車發
      動後駛離現場而據為己有（丙○○置於該重型機車置物箱內之世華聯合商業銀
      行存摺二本、中國信託商業銀行存摺二本、臺灣中小企銀存摺一本、臺中市第
      一信用合作社存摺一本，亦一併遭竊取）。嗣於九十三年二月十日十二時四十
      分許，丁○○騎乘上開重型機車行經臺中市○○區○○路一段八號前，經警攔
      檢當場緝獲，並由警進一步查悉上情。
（三）於九十三年三月二十八日十時許，因見邱郁玲所有交由乙○○使用之車牌號碼
      ＪＫＥ－一七六號重型機車一部，放置在臺中市○區○○街一五０號前無人看
      顧，乃認有機可乘，復承前意圖為自己不法所有之概括犯意，以自備之鑰匙一
      支插入機車電門孔內，逕將前開機車發動後駛離現場而據為己有。嗣於九十三
      年三月三十日十七時二十分許，丁○○騎乘上開重型機車行經臺中市○區○○
      路五段與精武路口，經警攔檢當場緝獲而查悉上情，並扣得其所有之機車鑰匙
      一支。
二、另丁○○於九十三年二月九日十八時許，在臺中市○○路○段某處郵局前，發現
    蔡有成身分證（係蔡有成所有，於不詳時、地交付吳建忠而脫離本人持有）及張
    舒惠所有，車牌號碼ＫＢＮ－八二七號重型機車之行照（係張舒惠所有，併同Ｋ
    ＢＮ－八二七號重型機車出借游家玟使用，於九十三年二月二日八時許，在臺中
    市○○區○○里○○○○街二八之五號前發現失竊）各一枚之離本人持有之物，
    遭放置該地，竟意圖為自己不法之所有予以侵占入己。嗣於九十三年二月十日十
    二時四十分許，丁○○在臺中市○○區○○路一段八號前，騎乘其所竊得丙○○
    所有之前揭重型機車時為警查獲，並自其攜帶皮夾內扣得前揭蔡有成身分證及張
    舒惠ＫＢＮ－八二七號重型機車行照各一枚，始由警查知上情。
三、案經臺中市警察局、臺中市警察局第三分局及臺中縣警察局霧峰分局分別移送臺
    灣臺中地方法院檢察署檢察官偵查後，聲請簡易判決處刑。
    理  由
一、右揭犯罪事實，業據被告丁○○於本院準備程序及審理時均自白不諱，核與被害
    人戊○○、丙○○、蔡有成、張舒惠、乙○○於警詢時指訴之情節大致相符（見
    偵字第二七０一號卷第一五頁及其反面，偵字第三五五０號卷第一一頁至第一二
    頁、第一三頁及其反面、第一四頁及其反面，偵字第六九一０號卷第九頁及其反
    面），並有被害人戊○○、丙○○、張舒惠、蔡有成、乙○○出具之贓物認領保
    管單各乙紙（見偵字第二七０一號卷第一六頁，偵字第三五五０號卷第二二頁至
    第二四頁，偵字第六九一０號卷第一六頁）及車輛竊盜、車牌失竊資料個別查詢
    報表－查詢車輛認可資料四份附卷可稽（見偵字第二七０一號卷第二三頁，偵字
    第三五五０號卷第二七頁、第二八頁，偵字第六九一０號卷第一九頁）。另本件
    復有機車鑰匙一支扣案可資佐證，足見被告前開自白應與事實相符而堪予採信。
    綜此，本件事證已臻明確，被告犯行均堪認定。
二、按刑法第三百三十七條所謂「離本人所持有之物」，係指物之離其持有，非出於
    本人之意思者而言（最高法院五十年台上字第二０三一號判例要旨參照），故除
    遺失物、漂流物外，凡非基於持有人之意思，一時脫離其本人所持有之物均屬「
    離本人所持有之物」。本件被告丁○○所拾得之被害人蔡有成身分證及被害人張
    舒惠所有，車牌號碼ＫＢＮ－八二七號重型機車之行照各一枚，係為不詳之人竊
    取後認無用處而棄置於前開郵局前，尚非他人所拋棄之物而應屬離本人所持有之
    物，是核被告所為，係犯刑法第三百二十條第一項之竊盜罪（右開事實欄一部分
    ）及刑法第三百三十七條之侵占離本人所持有之物罪（右開事實欄二部分）。被
    告前後所為三次竊盜犯行，其時間緊接，所犯構成要件相同，顯係基於概括之犯
    意為之，為連續犯，應依刑法第五十六條之規定以一罪論，並加重其刑。另被告
    所犯前開連續普通竊盜罪及侵占離本人所持有之物罪間，犯意各別，罪名互殊，
    應分論併罰。爰審酌被告正值青壯，卻不思振作，奮發向上，竟猶貪取非份之財
    ，連續竊取他人財物及侵占離本人所持有之物，危害社會安全秩序，惡行非輕，
    而被告前於九十二年間，即曾因違反毒品危害防制條例案件，經本院令入施以觀
    察勒戒，此有臺灣高等法院被告全國前案紀錄表在卷可查，被告並未因此產生警
    惕作用與自省效果，兼衡酌本件被告犯罪之動機、目的、手段、其竊得及侵占財
    物之價值、行竊次數，其所竊得侵占之物均已交由被害人戊○○等人領回暨被告
    於本院坦承犯行之犯罪後態度等一切情狀，分別量處如主文所示之刑，並各諭知
    易科罰金及易服勞役之折算標準。
三、至扣案之機車鑰匙一支，係被告丁○○所有供其為前開事實欄一、（三）所載之
    竊盜犯行所用之物，業據被告於本院準備程序時供述甚明（見本院卷第一三頁）
    ，自應依刑法第三十八條第一項第二款之規定併為沒收之諭知。
據上論斷，應依刑事訴訟法第四百五十二條、第二百七十三條之一第一項、第二百九
十九條第一項前段，刑法第五十六條、第三百二十條第一項、第三百三十七條、第四
十一條第一項前段、第四十二條第二項、第三十八條第一項第二款，罰金罰鍰提高標
準條例第一條前段、第二條，判決如主文。
本案經檢察官甲○○到庭執行職務。
中    華    民    國      九十三      年       五      月     二十八    日
                                臺灣臺中地方法院刑事第九庭
                                      法  官  陳 思 成
右正本證明與原本無異。
如不服本判決，應於判決送達後十日內向本院提出上訴狀，上訴於臺灣高等法院臺中
分院( 須附繕本 )。
                                      書記官
中    華    民    國      九十三      年       五      月     三十一    日
附錄論罪科刑法條
刑法第三百二十條第一項
意圖為自己或第三人不法之所有，而竊取他人之動產者，為竊盜罪，處五年以下有期
徒刑、拘役或五百元以下罰金。
刑法第三百三十七條
意圖為自己或第三人不法之所有，而侵占遺失物、漂流物或其他離本人所持有之物者
，處五百元以下罰金。
